# 关于验资报告的问题

提问人：keenly 时间：2011-01-13 15:37:40
请问各位： 有限责任公司未分配利润转增注册资本，同时以货币资金增加注册资本。这种情况有没有相应的验资报告模板？审计准则的相关验资事项模板都是分开的，没有合并在一起的情况。同时在验字过程中有没有什么注意事项？

回答人：chenyiwei
对于两部分出资，分别按照验资准则及其指南中对货币出资和未分配利润转增的各自适用的取证和审验要求执行审验程序。验资报告中可以分别根据《公司注册资本登记管理规定》对不同出资方式下验资报告的应记载事项的要求披露这两部分的到位情况。实际上也就是两种出资方式下验资报告格式的组合。以前有处理过的类似案例，但不便上传，请见谅。